【裁判字號】    98,交聲,192
【裁判日期】    980320
【裁判案由】    違反道路交通管理處罰條例聲明異議
【裁判全文】
臺灣士林地方法院交通事件裁定         98年度交聲字第192號
原處分機關  臺北市交通事件裁決所
異  議  人
即受處分人  乙○○
上列受處分人因違反道路交通管理處罰條例案件，對於臺北市交
通事件裁決所98年1 月15日所為之處分 (原處分案號：北市裁罰
字第裁22-CS0000000號)， 聲明異議，本院裁定如下：
    主  文
異議駁回。
    理  由
一、按道路交通管理處罰條例第56條第1 項第4 款，汽車駕駛人
    停車時，在設有禁止停車標誌、標線之處所停車者，處新臺
    幣（下同）600 元以上1,200 元以下罰鍰。
二、原處分意旨略以：異議人即受處分人乙○○所有車號7116-D
    J 號自用小客車，於民國（下同）97年7 月13日17時00分許
    ，在臺北縣汐止市○○路，經臺北縣政府警察局汐止分局員
    警舉發「在設有禁止停車標誌、標線處所停車」之違規行為
    ，爰依道路交通管理處罰條例第56條第1 項第4 款，處罰鍰
    900 元等語。
三、聲明異議意旨略以：異議人並無上述之違規情事，舉發當時
    異議人就在汽車附近，並第一時間出現告知員警要開車離開
    ，但該名員警不予理會，仍當著異議人的面拍照舉發，異議
    人萬分不解員警執法依據，請法院查明等語。
四、經查：
（一）按道路交通管理處罰條例第7 條第1 項規定，道路交通管
      理之稽查，違規紀錄，由交通勤務警察，或依法令執行交
      通稽查任務人員執行之。行為人倘於深夜時段（0 至6 時
      ）停車，有道路交通管理處罰條例第56條之情形，而未嚴
      重危害交通安全、秩序或發生交通事故，且情節輕微，以
      不舉發為適當者，交通勤務警察或依法令執行交通稽查任
      務人員得對其施以勸導，免予舉發。但若係併排停車、於
      身心障礙專用停車位違規停車或停車顯有妨礙消防安全之
      虞，或妨礙其他人車通行經人檢舉者，不在此限。此違反
      道路交通管理事件統一裁罰基準及處理細則第12條第1 項
      第6 款定有明文。又所稱「情節輕微，以不舉發為適當者
      」，屬交通稽查執行機關裁量職權範圍，除行政機關行使
      裁量權的過程或結果，有逾越權限或濫用權力情形，而應
      以違法論之外，法院原則上應尊重行政機關的裁量決定。
      故交通稽查人員對異議人上述時、地違規停車之車輛拍照
      取締行為，即係依道路交通管理處罰條例執行交通稽查任
      務，並就其稽查之違規事實予以舉發，核無不法。
（二）異議人到庭辯稱：伊並無上述之違規情事，當時伊熄火停
      車處為臨時停車之黃線，伊在買飲料時就被飲料店店員告
      知有警察，伊即趕緊回到停車處跟警方解釋，員警才在伊
      面前開單舉發云云，然按證人即舉發本件違規之臺北縣政
      府警察局汐止分局員警甲○○到庭結證稱：庭呈之採證照
      片所示，異議人停車之汐止市○○路全線劃有0-24小時禁
      止停車之黃色禁制標誌，伊見到異議人汽車上無人、引擎
      熄火，因此拍照製單舉發，製單舉發完畢後，受處分人才
      出現要求抽單等語（參見本院98年3 月6 日訊問筆錄）。
      又按證人甲○○庭呈舉發路段標誌劃設之彩色照片3 幀（
      見本院卷第29頁至第31頁），該處地面確實劃設有「0-24
      小時禁止停車」之黃色字樣之禁制標誌。按禁制標誌係用
      以表示用路人得如何使用特定路段或處所之規制措施，用
      路人使用特定路段或處所時，應遵守標誌所為之遵行、禁
      止、或限制規定，此種不變換內容之禁制標線，其法律性
      質屬一般處分（最高行政法院72年度判字第327 號判決參
      照），該標誌一經設定，不論異議人是否知情，均應受其
      規範，不能諉為不知，若謂停車時用路人未見該標誌即不
      得舉發，不啻永不得舉發此項違規，而任令其妨害交通之
      順暢，自不符法律規範本旨。
五、綜上所述，異議人所有之車號7116-DJ 號自用小客車確有於
    前揭時、地「在設有禁止停車標誌、標線處所停車」之違規
    ，依道路交通管理處罰條例第56條第1 項第4 款規定，處罰
    鍰900 元整，即與法相符，異議人之異議核無理由，應予駁
    回。
六、據上論斷，依道路交通案件處理辦法第19條，裁定如主文。
中    華    民    國    98    年    3     月    20    日
                  交通法庭法  官  賴邦元
以上正本證明與原本無異。
如不服本裁定應於送達後5日內向本院提出抗告狀。
                          書記官  游育慈
中    華    民    國    98    年    3     月    20    日


司法院資訊處製作；財團法人民間司法改革基金會備份。
